---
title: "Groep 5: type passanten"
output:
  html_document:
    df_print: paged
---

```{r, echo=FALSE, message=FALSE, warning=FALSE}
library(dplyr)
library(ggplot2)
library(knitr)
library(lubridate)

loc <- read.csv('~/OpenData/leeuwarden_data/locatus/locatusdata_bewerkt.csv', sep = ';') %>% 
  as_tibble() %>%
  mutate(DateTimeLocal = ymd_hms(DateTimeLocal),
         uur = hour(DateTimeLocal),
         dagdeel = ifelse(uur < 6, 'nacht',
                         ifelse(uur < 12, 'ochtend',
                                ifelse(uur < 18, 'middag', 'avond'))),
         dagdeel = factor(dagdeel, c('ochtend', 'middag', 'avond', 'nacht'), ordered = T),
         weekdag = wday(DateTimeLocal, label = T, abbr = F)) %>%
  filter(!is.na(DateTimeLocal))
```

## Descriptives

Onderstaande functies geven inzicht in de routines van devices. Hiermee kan worden bekeken welk beeld ontstaat per device en hoe daaruit kan blijken of dat bijvoorbeeld een bewoner is of een bezoeker.


```{r}
# View dataframe of logs per device
view_device <- function(device){
  
  require(dplyr)
  
  loc %>%
    filter(code_address == device) %>%
    mutate(weekdag = wday(DateTimeLocal, label = T, abbr = F)) %>%
    arrange(DateTimeLocal) %>%
    View
}

# View device routines as tileplots per device aggregated over all sensors
view_routines_aggregated <- function(device){
  require(dplyr)
  require(ggplot2)
  
  loc %>%
    filter(code_address == device) %>%
    mutate(weekdag = wday(DateTimeLocal, label = T, abbr = F)) %>%
    count(weekdag, uur) %>%
    ggplot(aes(weekdag, uur, fill = n)) +
    geom_tile() +
    scale_fill_gradient2(high="darkgreen", guide="colorbar") +
    ggtitle('Device Routines', subtitle = paste('code_address: ', device))
}

# view device routines as tileplots per device per sensor
view_routines <- function(device){
  require(dplyr)
  require(ggplot2)
  
  loc %>%
    filter(code_address == device) %>%
    mutate(weekdag = wday(DateTimeLocal, label = T, abbr = F)) %>%
    count(VirtualSensorCode, weekdag, uur) %>%
    ggplot(aes(weekdag, uur, fill = n)) +
    geom_tile() +
    scale_fill_gradient2(high="darkgreen", guide="colorbar") +
    ggtitle('Device Routines', subtitle = paste('code_address: ', device)) +
    facet_wrap(~VirtualSensorCode, ncol = 2) +
    theme(axis.text.x = element_text(angle = 90, hjust = 1))
}
```

Devices die regelmatig een meetstation passeren zouden kunnen horen bij bewoners of mensen die werken in Leeuwarden. Het is daarom interessant om na te gaan welke devices het vaakste gelogd zijn.

```{r}
# hits per device per measuring point
n_hits_device <- loc %>%
  count(code_address)

# top most active devices
n_hits_device %>% 
  arrange(desc(n)) %>%
  head(10) %>%
  kable()
```

Het bekijken van de routines van deze devices kan inzicht geven in wat een eventule bewoner kan zijn. Een voorbeeld is `985594`. Mogelijk woont de eigenaar in de buurt van meetpunt `1636`

```{r}
# example: 985594 looks like device belongs to person living near 1636
view_routines(985594)
```

```{r}
# example: 985594 looks like device belongs to person living near 1636
view_routines_aggregated(985594)
```

Nog een voorbeeld:

```{r}
# 1370351: looks like device is away on weekdays except for monday and friday afternoon
# also some routines visible wednesday
view_routines_aggregated(1370351)
```

Dit in tegenstelling tot een mogelijk incidentele bezoeker.

```{r}
view_routines(1625490)
```


Devices die bijna elke weekdag 's ochtends geregistreerd worden kunnen duiden op woonwerk bewegingen. De verdeling van devices met een hoge activiteit tussen 7 en 9 's ochtends is als volgt:

```{r}
# check for devices which have high activity between 7 and 9 a.m.
loc %>%
  filter(uur == 7 | uur == 8) %>%
  count(VirtualSensorCode, code_address) %>%
  arrange(desc(n)) %>%
  mutate(index = seq_along(n)) %>%
  select(index, n) %>%
  slice(1:1000) %>%
  ggplot(aes(index, n)) +
  geom_line() +
  ggtitle('Activity devices between 7 and 9 a.m.')
```

Van devices die hierop hoger scoren dan n = 500 is een export gemaakt van routines voor nadere (descriptieve) analyse.

```{r, eval =FALSE}
# cutoff at 500: possible residents for activity number of hits between 7 and 9 a.m. higher than 500
resident <-   loc %>%
  filter(uur == 7 | uur == 8) %>%
  count(VirtualSensorCode, code_address) %>%
  arrange(desc(n)) %>%
  filter(n > 500) %>%
  distinct(code_address)

# exporting routines for possible residents aggregated (all sensors)
lapply(resident$code_address, function(x) view_routines_aggregated(x) %>%
         ggsave(filename = paste0('~/OpenData/leeuwarden_data/Routines/Aggregated/', 
                                  'routines_', x, 
                                  '.jpg'), device = 'jpg'))

# exporting routines for possible residents (per sensor)
lapply(resident$code_address, function(x) view_routines(x) %>%
         ggsave(filename = paste0('~/OpenData/leeuwarden_data/Routines/Per sensor/', 
                                  'routines_', x, 
                                  '.jpg'), device = 'jpg'))

```

## Eerste aanzet tot clusteranalyse

Door features per devices uit de data te halen, kan met behulp van een clusteranalyse een indeling gemaakt worden in type passant. Hierbij kan bijvoorbeeld gedacht worden aan bewoners die op doordeweekse ochtenden een hogere activiteit laten zien en bezoekers die mogelijk meer meetpunten passeren dan bewoners (die vooral hoog scoren op één meetpunt).

Het blijkt dat veel devices voornamelijk gemeten worden door één punt:

```{r}
# meetpuntverdeling devices in de zin van spreiding.
n_per_device <- loc %>%
  distinct(code_address, VirtualSensorCode) %>%
  count(code_address, VirtualSensorCode) %>%
  group_by(code_address) %>%
  summarise(n_sensor = sum(n))

# verdeling aantallen meetpunten voor devices
n_per_device %>%
  ggplot(aes(n_sensor)) +
  geom_bar() +
  scale_x_discrete(limits = 1:10)
```

Het berekenen van score op de ochtendspits:

```{r}
# score op ochtendspits
spits <- loc %>%
  filter(uur == 7 | uur == 8) %>%
  count(code_address) %>%
  arrange(desc(n)) 
```

Nagaan of men ook in de regen blijft rondlopen. Waarbij regen een aanname is omdat het niet zeker is of het ook in de binnenstad heeft geregend op dat moment.

```{r, eval = F}
# door weer en wind aanwezig?
regen_uur <- knmi %>%
  mutate(uur_dttm = floor_date(tijd, 'hour'),
         uur = hour(tijd)) %>% 
  filter(uur > 8, uur < 17) %>%
  select(uur_dttm, neerslag)

regen_uur_score <- loc %>%
  mutate(uur_dttm = floor_date(DateTimeLocal, 'hour')) %>%
  count(uur_dttm, code_address) 
  left_join(regen_uur)
```

# Clusteren op 2 groepen

```{r}
# create set for clustering
device_clustering <- loc %>%
  distinct(code_address) %>%
  left_join(n_per_device) %>%
  left_join(spits) %>%
  rename(spits_score = n) %>%
  mutate(spits_score = ifelse(is.na(spits_score), 0, spits_score)) 

dev_clusters <- device_clustering %>%
  select(n_sensor, spits_score) %>%
  kmeans(., 2) %>%
  .$cluster

res_cluster <- cbind(device_clustering, dev_clusters) %>% as_tibble()

res_cluster %>%
  ggplot(aes(n_sensor, spits_score, color = as.factor(dev_clusters))) +
  geom_point()

```

Resultaten bekijken door random routineplots te genereren uit één van de groepen.

```{r}
# random testen: cluster 2 heeft meer routines. Lijkt erop dat 1 incidenteler spul is
view_routines(sample(res_cluster[res_cluster$dev_clusters == 2,]$code_address, 1))
```

```{r}
view_routines(sample(res_cluster[res_cluster$dev_clusters == 1,]$code_address, 1))
```


Voortschrijdend inzicht obv bovenstaande bevindingen leert dat er mogelijk 3 groepen zijn: residentieel (bewoners/werkenden), vaste bezoekers en incidentele bezoekers. Dus clusteren op 3 groepen zou dit onderscheid moeten kunnen geven.

```{r}
dev_clusters3 <- device_clustering %>%
  select(n_sensor, spits_score) %>%
  kmeans(., 3) %>%
  .$cluster

res_clusters3 <- cbind(device_clustering, dev_clusters3) %>% as_tibble()

kable(table(res_clusters3$dev_clusters3))
```
Weer wat random tests, waarbij de clusters resp regelmatig, residentieel/werkend en incidenteel zou moeten zijn.

Cluster 1

```{r}
view_routines(sample(res_clusters3[res_clusters3$dev_clusters3 == 1,]$code_address, 1))
```

Cluster 2

```{r}
view_routines(sample(res_clusters3[res_clusters3$dev_clusters3 == 2,]$code_address, 1))
```

Cluster 3

```{r}
view_routines(sample(res_clusters3[res_clusters3$dev_clusters3 == 3,]$code_address, 1))
```

## Conclusie
Het zou een manier kunnen zijn om onderscheid te maken tussen 3 groepen passanten. Het weer zit er nu nog niet in (bedankt `lubridate`). Meer features zouden deze manier robuuster kunnen maken.


